臺灣臺北地方法院民事裁定            100年度小上字第113號
上  訴  人  彭玉婷
被  上訴人  台北京宴大廈管理委員會
法定代理人  管佳琳
上列當事人間請求給付管理費事件，上訴人對於中華民國100年8
月24日本院臺北簡易庭100 年度北小字第1477號第一審判決提起
上訴，本院裁定如下：
    主  文
上訴駁回。
第二審訴訟費用新台幣壹仟伍佰元由上訴人負擔。
    理  由
一按對於小額程序之第一審裁判之上訴，非以其違背法令為理由
  ，不得為之；又提起上訴，上訴狀內應記載上訴理由，表明原
  判決所違背之法令及其具體內容，暨依訴訟資料合於該違背法
  令之具體事實，民事訴訟法第436條之24第2項、第436 條之25
  分別定有明文。又所謂判決有違背法令，依民事訴訟法第 468
  條規定，係指判決不適用法規或適用不當，而當事人以判決有
  不適用法規或適用不當為小額事件上訴理由時，其上訴狀應有
  具體之指摘，並揭示該法規之條項或內容，若係成文法以外之
  法則，應揭示該法則之旨趣，倘為司法院解釋或最高法院之判
  例，則應揭示該判解之字號或其內容，如依民事訴訟法第 469
  條所列第1款至第5款理由提起上訴時，其上訴狀應揭示合於該
  條款之事實，上訴狀如未依此項方法表明者，即難認已對原判
  決之違背法令有具體之揭示，其上訴自難認為合法（最高法院
  71年台上字第314 號判例可資參照）。又上訴不合法者，依同
  法第436條之32第2項準用第444條第1項規定，應以裁定駁回之
  。
二上訴意旨略以：上訴人因疾病未於言詞辯論期日到場，且原審
  亦未審酌上訴人事後提出之答辯狀，又被上訴人並未提出民國
  95年至98年合法之法定代理人，不得追繳系爭管理費。另主管
  機關並無被上訴人100 年之報備證明，則被上訴人於本件之法
  定代理人資格有欠缺。況被上訴人所提出之管理費明細證物不
  完整，有被修改而與事實不符等語，爰依法提起上訴，並聲明
  ：原判決廢棄。
三經查，本件上訴人對小額事件提起第二審上訴，核其上訴狀所
  載，除就原審認定事實、取捨證據加以指摘以外，並未表明原
  判決所違背之法令及其具體內容，或具體指摘原判決有何不適
  用法規或適用不當之情形，亦未指明所違背之法規、法則、司
  法解釋或最高法院判例，且就整體訴訟資料亦無從認定原判決
  有何違背法令之具體事實，難認已於上訴狀內依法表明原審判
  決如何具體違背法令，揆諸首揭規定、判例意旨及說明，應認
  上訴人提起本件上訴，未具上訴之合法程式，其上訴即難認為
  合法，應予駁回。
四本件第二審訴訟費用，確定為如主文第2項所示之金額。
五據上論結，本件上訴不合法，依民事訴訟法第436條之32第1項
  、第2項、第444條第1項前段、第436條之19第1 項、第95條、
  第78條，裁定如主文。
中    華    民    國   100    年    11    月    30    日
                  民事第六庭審判長法  官  林麗真
                                  法  官  林春鈴
                                  法  官  姜悌文
以上為正本係照原本作成
本裁定不得抗告
中    華    民    國   100    年    11    月    30    日
                                  書記官  羅振仁